臺北高等行政法院裁定
                                       100年度停字第20號
聲  請  人　陳子鈞
訴訟代理人　鄧翊鴻　律師
相  對  人　臺北市政府都市發展局
代　表　人　丁育（局長）住同上
上列當事人間聲請停止執行事件，聲請人聲請停止原處分（或原
決定）之執行，本院裁定如下：
    主　文
聲請駁回。
聲請程序費用由聲請人負擔。
    理　由
一、按「原處分或決定之執行，除法律另有規定外，不因提起行
    政訴訟而停止。」「行政訴訟繫屬中，行政法院認為原處分
    或決定之執行，將發生難於回復之損害，且有急迫情事者，
    得依職權或依聲請裁定停止執行。」行政訴訟法第116 條第
    1 項、第2 項定有明文。準此，原處分或決定原則上不停止
    執行，必其執行將發生難於回復之損害且情況緊急，非即時
    由行政法院予以處理，則難以救濟，否則尚難認有以行政法
    院裁定停止執行予以救濟之必要。而所謂「原處分或決定之
    執行，將發生難於回復之損害，且有急迫情事」，係指須有
    避免難以回復損害之急迫必要性；所謂「難於回復之損害」
    係指其損害不能回復原狀，或不能以金錢賠償，或在一般社
    會通念上，如為執行可認達到回復困難之程度而言，至當事
    人主觀上難於回復之損害當非屬該條所指之難於回復之損害
    （最高行政法院91年度裁字第344號、92年度裁字第1332號
    及92年度裁字第864號裁定參照），合先指明。
二、本件聲請意旨略以：本件原處分如未停止執行，聲請人花費
    數十萬元所修繕之頂樓部分，將面臨被拆除之危險。且，一
    旦拆除後，聲請人將面臨數十萬元之損失，原處分之行政爭
    訟程序將無從進行，聲請人權益之損害亦將使國家負擔過重
    之金錢支出，且在無急迫情形下，徒然耗費政府之經費與人
    力進行拆除。更何況，訴願決定機關在未仔細審酌之情形下
    ，即輕率認定原處分不具備行政處分之性質，僅系事實行為
    之觀念通知，實與司法院釋字第423 號解釋、訴願法等相關
    規定有違，聲請人難謂無勝訴之可能。因此，原處分之執行
    ，有使聲請人之財產權、居住權等基本權利受損害之虞，縱
    將來本案訴訟裁判確定，其損害亦難以回復或需以相當之金
    錢賠償，且有急迫之情事，堪以認定；再者，本件如停止原
    處分之效力與執行，亦難謂於公益有重大影響，亦無聲請人
    之訴在法律上顯無理由之情形。懇請鈞院於本案訴訟確定前
    ，停止原處分之執行。
三、經查：
（一）聲請人就坐落台北市○○區○○○路76號及78號3 樓頂既
      存違建，前於98年1 月檢附99年12月19日發生火災之證明
      及相關資料申請修繕（建），經相對人以98年1 月19日北
      市都建字第09860002600 號函准予依「台北市違章建築處
      理要點」規定辦理等情，且為兩造所不爭執，應認屬實。
（二）嗣相對人依台北市政府消防局政風室99年3 月31日北市消
      政室字第09930025000 號函查證，燃燒範圍僅為地面有燃
      燒痕跡，且係位於台北市○○區○○○路76號及78號3 樓
      頂之正中間，認無延燒至房屋情事，相對人遂以99年8 月
      6 日北市都建字第09960140100 號函（下稱原處分），撤
      銷前述98年1 月19日北市都建字第09860002600 號核准修
      繕函。
（三）聲請人雖主張相對人就原處分（即99年8 月6 日北市都建
      字第09960140100 號函）之執行，將致其花費十萬元所修
      繕之頂樓部分，面臨被拆除之危險，及造成聲請人數十萬
      元之損失云云，惟查，本件原處分僅係撤銷原准予聲請人
      修繕系爭房屋之處分，並無後續之執行行為，有關系爭違
      建房屋之拆除，應係基於另件違建查報處分之執行行為，
      而非本件原處分之執行，是聲請人就此應有誤解。又原處
      分之效力（即否准聲請人修繕申請），與聲請人是否受違
      建查報認定，依聲請人主張雖有間接關聯，惟關於臺北市
      ○○區○○○路76號及78號3 樓頂新違建之拆除，聲請人
      所受損害，仍屬財產上之損害，縱原處分經撤銷或變更，
      依社會一般通念，此項損害尚非不能回復，亦非不能以金
      錢賠償，是依首揭說明，聲請人之聲請，與停止執行之要
      件已有未符；此外，聲請人亦未釋明有何急迫情事，故其
      聲請自難准許，應予駁回。
四、依行政訴訟法第104 條、民事訴訟法第95條、第78條，裁定
    如主文。
中　　華　　民　　國　　100 　年　　3 　　月　  10　　日
                   臺北高等行政法院第三庭
                             審判長法  官　許瑞助
                                   法  官  林玫君
                                   法  官  劉穎怡
上為正本係照原本作成。
如不服本裁定，應於送達後10日內向本院提出抗告狀（須按他造
人數附繕本）。
中　　華　　民　　國　　100 　年　　3 　　月　  10　　日
    　　  　　　　　　　    　     書記官  林苑珍